# 融资租赁

提问人：jangyanbo 时间：2019-04-18 13:03:48
陈老师好关于融资租赁的问题向您请教
甲公司向融资租赁公司租赁资产的价格为 3000 万（公允价值），甲公司每期还款 200 （等额还款）万元，共计 16 期间，甲公司另支付手续费 100万元，我的问题是
1 、甲公司支付的手续费假如是与固定资产相关的，账务处理时是计入固定资产价值，那该笔手续费在计算实际利率的时候是否要纳入考虑。也就是如果纳入考虑就是本金 3000 万减去 100 万作为计算实际的本金，2 、因为融资租赁公司开具的发票是本息一起的（未标注每期偿还的本金是多少，及利息是多少），那在计算每期还款额的时候流出的现金的时候，是否应是 200/1.17，也要考虑增值税进项的影响！
3 、如果计算增值税的影响，3200/1.17=2735.04 万元，本金无论是 3000万还是 2900 ，都会造成实际利率为负数，这明显不符合商业理性。也就是说增值税是否不考虑，或者可以把 3000 万本金或者 2900 也除以 1.17，两个现金流计算规则一致，这样可不可以。

回答人：chenyiwei
1 、如果将该手续费视作取得资产的必要成本（计入资产价值）是合理的，则其作为资产成本的一部分后续计提折旧，不再重复确认为未确认融资费用。
此时的融资额（长期应付款的初始计量金额）按 2900 万元计算。
2 、每期现金流出应扣减预期可获得抵扣的增值税进项税额，换算到不含税的现金净流出，据此测算 IRR 或者XIRR。
3 、建议考虑是否资产成本的确定存在问题，其入账价值是否高估。理论上入账价值应按未来每期的不含增值税的现金流出净额折现值之和确定。如果合同标价与此不同的，应以折现值为准。

提问人：一羽 hone 时间：2019-04-19 18:18:41
陈老师，打扰一下，向您请教个问题，政府与被审计单位合作了污泥处置的BOO 项目，政府补助了款项用于生产线的建设，现将补助款在递延收益核算，按照生产线的使用期间进行摊销，那每年的摊销额需要计入非经常性损益吗？

回答人：chenyiwei
如果是 PPP 合同中原本就约定的，则这部分应作为金融资产处理，不是政府补助，自然也不是非经常性损益。

提问人：jangyanbo 时间：2019-04-19 18:31:32
陈老师好！关于融资租赁的会计事项继续向您请教
如果考虑增值税的话，对于承租方来讲，长期应付款中是否包含增值税的金额呢，我理解不包含增值税数额的情况下，那未确认的融资费用中也可以不包括增值税进项，长期应付款中包含或者不包含增值税其实对财务报表上列报的长期应付款账面价值并没有影响。

回答人：chenyiwei
承租人确认的长期应付款是不含可抵扣的增值税进项税额的，所确认的融资费用也不包含可抵扣的增值税额。类似问题请参考《瑞华研究 2010 ～ 2016汇编》之 “问题 4-2-13（涉及税金影响的售后回租构成融资租赁交易的会计处理）”。该问题虽然讨论的是售后回租，但直租也适用。

提问人：zhuceba2 时间：2019-05-19 13:49:26
判断一定是经营活动。列示时，购入资产的现金流出列示在支付其他，收到的现金流与资产本金相关的部分列式在收到其他，与佣金手续费利息相关的列式在提供劳务收到的现金。

回答人：chenyiwei
可以这样理解。但最好的解决方案是融资租赁公司采用金融企业的报表格式。